【裁判字號】    92,聲再,11
【裁判日期】    920113
【裁判案由】    聲請再審
【裁判全文】
臺灣高等法院刑事裁定                              九十二年度聲再字第一一號
    再審聲請人
    即受判決人  甲○○  男 五.
右列聲請人即受判決人因詐欺案件，對於本院九十一年度上訴字第二號中華民國九十
一年八月二十二日確定判決（台灣台北地方法院八十九年度自字第二六三號）聲請再
審，本院裁定如左：
    主  文
再審之聲請駁回。
    理  由
一、聲請意旨略以：本案上次駁回理由同第一次二十日內，法定期間收狀未告知要判
    決書致駁回（瀆職），聲請人亦有診斷證明，每次均須附判決而駁回聲請，楊妙
    恩書記官之通聯紀錄、蔡事務官偵辦錄音屬新證據之譯文並未受二十日期間所限
    ，刑事訴訟法第四百二十條、四百二十二條所明載，及地檢署蔡事務官為證，且
    聲請人主張有證人鄭維依、湯炳光並提出再審聲請狀一份、存證信函一份、刑事
    陳報狀一份、高等法院民事裁定一紙、刑事上訴理由狀一份、前次再審聲請狀二
    份、本院九十一年聲再字第四一二號裁定一紙、法務部調查局鑑定通知書一紙、
    司法院民事廳函一紙、最高法院政風室函一紙、法務部政風司函一紙、刑事誣告
    （背信）狀一份、台北律師公會倫理風紀委員會申訴事件調查紀錄一份、答辯說
    明一份、民事證據補充狀一份，以上均影本等證物，漏未審酌，爰依刑事訴訟法
    第四百二十條、四百二十二條之規定，為受判決人之利益，聲請再審云云。
二、按聲請再審應以再審書狀，敘述理由，附具原判決之繕本及證據，提出於管轄法
    院為之；又法院認為聲請再審之程序違背規定者，應以裁定駁回之；不得上訴於
    第三審法院之案件，其經第二審確定之有罪判決，如就足生影響於判決之重要證
    據漏未審酌為理由為受判決人之利益而聲請再審者，應於原判決送達後二十日內
    為之，刑事訴訟法第四百二十一條、第四百二十四條、四百二十九條、第四百三
    十三條分別定有明文。
三、本件再審聲請人對於本院九十一年度上訴字第二號確定判決，聲請再審，僅主張
    有證人鄭維依、湯炳光並提出前述證物，未據提出原判決之繕本，按諸上開規定
    ，其聲請程序顯屬有所違背。次查，聲請人即受判決人甲○○因詐欺案件經臺灣
    臺北地方法院八十九年自字第二六三號判決判處有期徒刑貳月，並經本院九十一
    年上訴字第二號判決駁回聲請人之上訴，是聲請人就此不利益之確定判決，僅得
    依刑事訴訟法第四百二十條、四百二十一條之規定聲請再審，然聲請人即受判決
    人甲○○據以聲請再審之原確定判決（本院九十一年上訴字第二號判決），係同
    法第三百七十六條第四款規定之不得上訴於第三審法院之案件，且該判決送達確
    定後，聲請人曾先後二次聲請再審，經本院於九十一年九月二十四日以九十一年
    度聲再字第三八二號、九十一年十月十八日以九十一年度聲再字第四一二號裁定
    駁回其再審之聲請在案（見本院前案紀錄表），並有各該裁定附卷可稽。聲請人
    於九十一年十月十八日，始主張有刑事訴訟法第四百二十一條規定，重要證據漏
    未審酌而聲請再審，顯已逾上開二十日法定期間。聲請人執前開所謂之「新證據
    」，主張該重要證據漏未審酌不受刑事訴訟法第四百二十四條聲請再審二十日之
    法定期間限制，為刑事訴訟法第四百二十條、四百二十二條之規定所明載云云，
    顯無足採，其聲請再審之程序違背規定，為不合法，應予駁回。
依刑事訴訟法第四百三十三條，裁定如主文。
中      華      民      國    九十二    年      一      月     十三     日
          台灣高等法院刑事第二十二庭
                                  審判長法  官  許  正  順
                                        法  官  林  明  俊
                                        法  官  邱  同  印
右正本證明與原本無異。
不得抗告。
                                        書記官  莊  昭  樹
中      華      民      國    九十二    年      一      月     十三     日


司法院資訊處製作；財團法人民間司法改革基金會備份。
